【裁判字號】    92,易,130
【裁判日期】    920731
【裁判案由】    竊盜等
【裁判全文】
臺灣屏東地方法院刑事判決                          九十二年度易字第一三號
    公  訴  人  臺灣屏東地方法院檢察署檢察官
    被      告  甲○○
右列被告因竊盜案件，經檢察官提起公訴（九十二年度偵緝字第一號），本院判決如
左：
    主  文
甲○○共同連續竊盜，處有期徒刑月，如易科罰金，以佰元折算壹日。
    事  實
一、甲○○與綽號「阿水」之不詳姓名年籍男子共同謀議，基於意圖為自己不法所有
    之概括犯意，推由甲○○連續為下列行為：
  (一)民國九十年三月上旬某日，在屏東縣屏東市○○路二十五之十六號「雪泥網際網
    路」店內，趁不詳姓名年籍之人熟睡時，竊取其所有摩拖羅拉牌Ｖ八八八型行
    動電話一支，得手後，以新台幣（下同）五千五百元轉售予位於屏東縣屏東市○
    ○路四十四號「豪偉電話器材行」，由不知情之店長楊淑娟收受該行動電話。
  (二)九十年三月二十日一時許，在於屏東縣屏東市○○路二十三之二號「小神童網際
    網路」店內，亦以相同方式，利用行動電話所有人乙○○熟睡之際，竊取其所有
    摩拖羅拉牌Ｖ三六八八型行動電話一支，得手後，將行動電話空機交由真實姓名
    年籍不詳綽號「阿水」之男子，而其內之ＳＩＭ卡則由己留存。
  (三)嗣為警於九十年三月二十二日零時四十分許，在屏東縣屏東市○○路二十三之二
    號「小神童網際網路」店內執行臨檢而查獲，並扣得ＳＩＭ卡一張（業經被害人
    領回）、行動電話一支，及變賣行動電話所餘價金一千元。
二、案經屏東縣警察局屏東分局報請臺灣屏東地方法院檢察署檢察官偵查起訴。
    理  由
一、訊據被告甲○○對於右揭犯罪事實均坦承不諱，核與被害人乙○○之指述、證人
    即豪偉電話器材行店長楊淑娟之證述大致相符，且有被告售出摩拖羅拉牌Ｖ八
    八八型行動電話所出具之切結書、乙○○出具之贓物保領結各一件，暨扣案ＳＩ
    Ｍ卡一張、變賣行動電話所餘價金一千元等物足資佐證，被告自白堪認與事實相
    符，本件事證已臻明確，被告犯行洵堪認定，應依法論科。
二、核被告甲○○所為，係犯刑法第三百二十條第一項之普通竊盜罪。被告與「阿水
    」就上開犯行有共同謀議之犯意聯絡，應論以共同正犯。被告二次竊盜行為，時
    間緊接，犯罪構成要件相同，顯係出於概括犯意反覆為之，為連續犯，應依刑法
    第五十六條之規定論以一罪，並加重其刑。爰審酌被告犯罪動機、目的、手段、
    竊得之物為行動電話、犯罪所生危害，及其犯罪後坦承犯行，犯罪後態度尚佳等
    一切情狀，量處如主文所示之刑，並諭知易科罰金之折算標準，以資儆懲。至於
    扣案變賣行動電話所餘價金一千元，並非因犯罪直接所得之物（詳參院字第二一
    四０號解釋），而扣案行動電話一支係不詳姓名年籍之被害人所有，依法均無從
    為沒收之諭知，併此敘明。
三、另公訴意旨認被告於九十年一月中旬某日下午，在屏東縣屏東市○○路二六二號
    「廣益網際網路」店內，趁不詳姓名年籍之人熟睡時，竊取其所有易利信Ｔ二八
    型行動電話一支，得手後，發覺該手機並無價值，即丟棄於屏東縣屏東市萬年溪
    河床中，因認被告甲○○涉有刑法第三百二十條第一項之普通竊盜犯行云云。
  1.訊據被告固於警訊及偵查時自白該部分犯行，其於警訊時供稱：易利信Ｔ二八行
    動電話是在九十年一月中旬下午時候，正確時間忘了，在屏東市○○路二六二號
    廣益網際網路店內竊得等語（見九十年三月二十二日警訊筆錄），偵查時供稱：
    九十年一月中旬下午有在屏東市○○路二六二號廣益網際網路竊取易利信Ｔ二八
    型手機等語（見偵查卷第四頁反面）。惟於本院審理時則堅詞否認有何前開犯行
    。
  2.按犯罪事實應依證據認定之，無證據不得推定其犯罪事實；又不能證明被告犯罪
    者，應諭知無罪之判決，刑事訴訟法第一百五十四條、第三百零一條第一項分別
    定有明文。又犯罪事實之認定，應憑真實之證據，倘證據是否真實尚欠明確，自
    難以擬制推測之方法，為其判斷之基礎；而認定犯罪事實之證據係指足以認定被
    告確有犯罪行為之積極證據而言，該項證據自須適合於被告犯罪事實之認定，始
    得採為斷罪資料，最高法院著有五十三年臺上字第六五六號、二十九年上字第三
    一０五判例可參。且刑事訴訟上證明之資料，無論其為直接或間接證據，均須達
    於通常一般之人均不致有所懷疑，而得確信其為真實之程度，始得據為有罪之認
    定，若其關於被告是否犯罪之證明未能達此程度，而有合理懷疑之存在，致使無
    從形成有罪之確信，根據「罪證有疑，利於被告」之證據法則，即不得遽為不利
    被告之認定，亦有最高法院七十六年臺上字第四九八六號判例可稽。其以情況證
    據（即間接證據）斷罪時，尤須基於該證據在直接關係上所可證明之他項情況事
    實，本乎推理作用足以確證被告有罪，方為合法，不得徒憑主觀上之推想，將一
    般經驗上有利被告之其他合理情況逕予排除，此觀諸最高法院三十二年上字第六
    七號判例自明。
  3.經查：被告雖於警訊及偵查時自白該犯行，惟無被害人指述，有屏東縣警察局屏
    東分局函覆本院謂：「廣通網際網路店，並無被害人出面指認，且店家負責人亦
    未聽有顧客失竊行為電話一事，警方於查緝時，亦無法查知行動電話門號及序號
    ，故無法調閱使用被害人之資料」，有該分局九十二年三月十三日以屏警分刑字
    第０九二００二二一四三號函在卷可參，且無扣案行動電話或其他物證足資佐證
    其自白之真實性。此外，復查無其他積極證據可資證明被告有何公訴人所指此部
    分之犯行，被告該部分犯罪尚屬不能證明，原應為其無罪之諭知，惟此部分公訴
    人認與前揭論罪科刑部分有連續犯之裁判上一罪關係，爰不另為無罪之諭知，附
    此敘明。
四、至於被告於售出摩拖羅拉牌Ｖ八八八型行動電話予「豪偉電話器材行」所出具
    之切結書，係以「周嘉良」名義為之，其是否另涉偽造文書之罪嫌，因非本案起
    訴範圍，本院依法無從併予審理，宜由檢察官另行偵辦，附此敘明。
據上論斷，應依刑事訴訟法第二百九十九條第一項前段，刑法第二十八條、第五十六
條、第三百二十條第一項、第四十一條第一項前段，罰金罰鍰提高標準條例第一條前
段、第二條，判決如主文。
本案經檢察官陳川傑到庭執行職務
中      華      民      國      九十二      年    七    月    三十一    日
                                      臺灣屏東地方法院刑事第三庭
                                          審判長法  官  蔡國卿
                                                法  官  洪乙心
                                                法  官  李淑惠
右正本證明與原本無異。
如不服本判決應於收受本判決後送達後十日內向本院提出上訴書狀，其未敘述上訴理
由者，並得於提起上訴後十日內向本院補提理由書狀（均須按他造當事人之人數附繕
本 ）「切勿逕送上級法院」
                                          書記官   魏慧夷
中      華      民      國      九十二      年    七    月    三十一    日
附錄論罪法條
刑法第三百二十條
 (普通竊盜罪、竊佔罪)
意圖為自己或第三人不法之所有，而竊取他人之動產者，為竊盜罪，處五年以下有期
徒刑、拘役或五百元以下罰金。
意圖為自己或第三人不法之利益，而竊佔他人之不動產者，依前項之規定處斷。
前二項之未遂犯罰之。


司法院資訊處製作；財團法人民間司法改革基金會備份。
